臺灣高等法院刑事裁定　　　　　　　　　　　　　　九十一年度交抗字第四六三號
　　抗　告　人
　　即受處分人
　　即 異議 人　甲○○
右抗告人因違反道路交通管理處罰條例案件，不服臺灣基隆地方法院中華民國九十一
年四月二十五日裁定（九十一年度交聲字第一九號）提起抗告，本院裁定如左：
    主      文
抗告駁回。
    理      由
一、按九十年一月十七日修正公布之道路交通管理處罰條例第三十五條規定：
    汽車駕駛人，駕駛汽車經測試檢定有左列情形之一者，處新臺幣一萬五千元以上
    六萬元以下罰鍰，並當場禁止其駕駛及吊扣其駕駛執照一年。因而肇事致人受傷
    者，並吊扣其駕駛執照二年；致人重傷或死亡者，吊銷其駕駛執照，並不得再考
    領：
    一  酒精濃度超過規定標準。
    二  吸食毒品、迷幻藥、麻醉藥品及其相類似之管制藥品。
    汽車駕駛人經依前項規定吊扣駕駛執照，並於吊扣期間再有前項情形者，處新臺
    幣六萬元罰鍰，並吊銷其駕駛執照；如肇事致人重傷或死亡者，吊銷其駕駛執照
  ，並不得再考領。
    汽車駕駛人拒絕接受第一項測試之檢定者，處新臺幣六萬元罰鍰，並吊銷其駕駛
    執照；如肇事致人重傷或死亡者，吊銷其駕駛執照，並不得再考領。
    汽車駕駛人肇事拒絕接受或肇事無法實施第一項測試之檢定者，應由交通勤務警
    察或依法令執行交通稽查任務人員，將其強制移由受委託醫療或檢驗機構對其實
    施血液或其他檢體之採樣及測試檢定。
    汽車所有人，明知汽車駕駛人有第一項各款情形，而不予禁止駕駛者，並吊扣其
    汽車牌照三個月。
二、經查受處分人甲○○於民國九十年五月十五日晚上十一時五十分許，駕駛輕型機
    車（車號ＵＧＥ－六六七號）行經基隆市○○路、義一路路口，經警攔下檢測呼
    氣中酒精含量酒精濃度為０．三八ｍｇ＼ｌ顯然超過規定應處罰之０‧二五ｍｇ
    ＼ｌ標準，此有證人郭鴻文到院證述，暨該測試報告一紙在卷可稽，受處分人空
    言指稱該測試儀器不夠準確，要難採信，是以受處分人確實有道路交通管理處罰
    條例第三十五條第一項第一款規定之違規事實自堪認定。次查，受處分人係在九
    十年五月十五日發生違規事實，此有基隆市警察局舉發違反道路交通管理事件通
    知書在卷足參，而依據違規當時之道路交通管理處罰條例第三十五條規定，應處
    以新臺幣一萬五千元以上六萬元以下罰鍰，及吊扣其駕駛執照一年，詎原裁決書
    竟僅處以罰鍰新台幣一萬二千元及吊扣駕駛執照六個月，顯均低於法定最低處罰
    標準，原處分顯然違背法令，爰將原處分撤銷，並依首開法條規定裁處罰鍰新台
    幣壹萬伍仟元，並吊扣其駕駛執照一年，核無違誤，抗告意旨仍以前詞指摘原裁
    定不當，為無理由，應予駁回。
三、據上論斷，應依道路交通案件處理辦法第二十六條，刑事訴訟法第四百十二條裁
    定如主文。
中    華    民    國    九十一    年       六       月      二十五      日
                              臺灣高等法院刑事第十五庭
                                  審判長法  官  房  阿  生
                                        法  官  雷  元  結
                                        法  官  蔡  光  治
右正本證明與原本無異。
不得抗告。
                                        書記官  王  才  生
中    華    民    國    九十一    年       六       月      二十六      日
